ACORDAO-COMPLETO-2455088

ACÓRDÃO DE RELAÇÃO

ACÓRDÃO DE RELAÇÃO 2975/2021 ATA 4/2021 - SEGUNDA CÂMARA

Acórdão 2975/2021-TCU-Segunda Câmara
Os Ministros do Tribunal de Contas da União, reunidos em Sessão de 2ª Câmara, ACORDAM, por unanimidade, com fundamento nos arts. 1º, V, e 39, II, da Lei nº  8.443, de 1992, e nos arts. 1º, VIII, 143, II, 259, II, e 260, § 1º, do Regimento Interno do TCU, aprovado pela Resolução nº 246, de 2011, em considerar legais para fins de registro os atos de concessão de pensão militar relacionados no item 1.1 deste Acórdão, de acordo com os pareceres emitidos nos autos:
1. Processo TC-Processo 035.035/2020-0 (PENSÃO MILITAR) 
	1.1. Interessados: Angelina Maria Martins de Matos (CPF XXX.656.993-XX) ; Cláudia Gina Tavares de Mello (CPF XXX.556.393-XX) ; Clores Meire Garcia de Lima (CPF XXX.648.573-XX) ; Daneran Martins Soares dos Santos (CPF XXX.993.043-XX) ; Evânia Altina Teixeira de Figueiredo (CPF XXX.707.693-XX) ; Fátima Maria da Rocha Melo (CPF XXX.343.423-XX) ; Glória Maria Oliveira Bezerra dos Santos (CPF XXX.434.913-XX) ; Ítalo Emanoel Rosendo dos Santos (CPF  XXX.478.083-XX) ; Leda Maria Martins Barreto (CPF XXX.953.633-XX) ; Maria Aurelúcia da Rocha (CPF XXX.604.393-XX) ; Maria Eduarda Rosendo da Silva (CPF XXX.835.143-XX) ; Maria Helena Nascimento de Oliveira (CPF XXX.753.003-XX) ; Maria Jose Alves da Rocha Almeida (CPF  XXX.426.443-XX) ; Maria Magna Tavares de Mello (CPF XXX.517.073-XX) ; Maria Mirtes Tavares de Mello (CPF XXX.357.623-XX) ; Maria das Graças Belém Matos (CPF XXX.549.673-XX) ; Marylane Tavares de Mello Alencar (CPF XXX.635.313-XX) ; Regina Fátima Ramos Martins Araújo (CPF XXX.440.103-XX) ; Sônia Maria Alves da Rocha (CPF XXX.375.633-XX) e Vanessa Cruz Lima de Souza (CPF XXX.622.873-XX) .
	1.2. Órgão: Ministério da Defesa - Comando do Exército.
	1.3. Relator: Ministro-Substituto André Luís de Carvalho.
	1.4. Representante do Ministério Público: Procurador Rodrigo Medeiros de Lima.
	1.5. Unidade Técnica: Secretaria de Fiscalização de Integridade de Atos e Pagamentos de Pessoal e de Benefícios Sociais (Sefip) .
	1.6. Representação legal: não há.
	1.7. Determinações/Recomendações/Orientações: não há.

Segunda Câmara

Angelina Maria Martins de Matos (CPF XXX.656.993-XX); Cláudia Gina Tavares de Mello (CPF XXX.556.393-XX); Clores Meire Garcia de Lima (CPF XXX.648.573-XX); Daneran Martins Soares dos Santos (CPF XXX.993.043-XX); Evânia Altina Teixeira de Figueiredo (CPF XXX.707.693-XX); Fátima Maria da Rocha Melo (CPF XXX.343.423-XX); Glória Maria Oliveira Bezerra dos Santos (CPF XXX.434.913-XX); Ítalo Emanoel Rosendo dos Santos (CPF  XXX.478.083-XX); Leda Maria Martins Barreto (CPF XXX.953.633-XX); Maria Aurelúcia da Rocha (CPF XXX.604.393-XX); Maria Eduarda Rosendo da Silva (CPF XXX.835.143-XX); Maria Helena Nascimento de Oliveira (CPF XXX.753.003-XX); Maria Jose Alves da Rocha Almeida (CPF  XXX.426.443-XX); Maria Magna Tavares de Mello (CPF XXX.517.073-XX); Maria Mirtes Tavares de Mello (CPF XXX.357.623-XX); Maria das Graças Belém Matos (CPF XXX.549.673-XX); Marylane Tavares de Mello Alencar (CPF XXX.635.313-XX); Regina Fátima Ramos Martins Araújo (CPF XXX.440.103-XX); Sônia Maria Alves da Rocha (CPF XXX.375.633-XX) e Vanessa Cruz Lima de Souza (CPF XXX.622.873-XX).

ANDRÉ DE CARVALHO

não há.

Procurador Rodrigo Medeiros de Lima.

PENSÃO MILITAR (PMIL)

Secretaria de Fiscalização de Integridade de Atos e Pagamentos de Pessoal e de Benefícios Sociais (Sefip).